【裁判字號】    97,消債清,5
【裁判日期】    980406
【裁判案由】    清算事件
【裁判全文】
臺灣臺中地方法院民事裁定             97年度消債清字第5號
聲  請  人  甲○○
                        (戶).
                        1
債  權  人  中華商業銀行股份有限公司
                      統一編號.
債  權  人  台新國際商業銀行股份有限公司
                      統一編號.
債  權  人  中國信託商業銀行股份有限公司
                      統一編號.
債  權  人  美商花旗銀行股份有限公司
                      統一編號.
債  權  人  陽信商業銀行股份有限公司
                      統一編號.
債  權  人  聯邦商業銀行股份有限公司
                      統一編號.
債  權  人  遠東國際商業銀行股份有限公司
                      統一編號.
債  權  人  兆豐國際商業銀行
                      統一編號.
債  權  人  香港上海匯豐銀行股份有限公司
                      統一編號.
債  權  人  臺灣新光商業銀行股份有限公司
                      統一編號.
債  權  人  大眾商業銀行股份有限公司
                      統一編號.
債  權  人  國泰世華商業銀行股份有限公司
                      統一編號.
債  權  人  安泰商業銀行股份有限公司
                      統一編號.
債  權  人  萬泰商業銀行股份有限公司
                      統一編號.
債  權  人  渣打國際商業銀行股份有限公司
                      統一編號.
債  權  人  板信商業銀行股份有限公司
                      統一編號.
上列當事人因消費者債務清理事件聲請清算，本院裁定如下：
    主  文
債務人甲○○自中華民國九十八年四月十日十六時起開始清算程序，
並同時終止清算程序。
    理  由
一、按債務人不能清償債務或有不能清償債務之虞者，得依本條
    例所定更生或清算程序，清理其債務。法院開始清算程序之
    裁定，應載明其年、月、日、時，並即時發生效力。債務人
    之財產不敷清償清算程序之費用時，法院應裁定開始清算程
    序，並同時終止清算程序。債務人與金融機構協商成立者，
    不得聲請更生或清算。但因不可歸責於己之事由，致履行顯
    有重大困難者，不在此限。本條例施行前，債務人依金融主
    管機關協調成立之中華民國銀行公會會員辦理消費金融案件
    無擔保債務協商機制與金融機構成立之協商，準用上開規定
    。消費債務清理條例第三條、第八十三條第一項、第八十五
    條第一項及第一百五十一條第五項、第六項，分別定有明文
    。
二、本件債務人主張，其於九十五年五月間曾與金融機構達成債
    務協商，每月清償二萬五千餘元，嗣因經營之租書店生意滑
    落，無力支付以致毀諾等情，業據提出債務協議書、財產清
    單資料及支出說明、戶籍謄本、公用事業單據等。經本院訊
    問債務人稱，其預借現金係為提供書店週轉使用，另因營運
    不佳，書店僅以三十六萬元讓渡他人經營，所得款項業已支
    付積欠之書款，並無剩餘。此外債務人並無工作，亦無任何
    財產，原有房屋亦因無力繳納房貸而遭法拍，目前生活均仰
    賴配偶及女兒接濟等語，核與上述財稅資料相符，從而債務
    人主張其因不可歸責於己之事由以致毀諾一節屬實。其因不
    能清償債務而聲請清算，核與上揭法條要件相符，自應准許
    。再查，依據債務人所提財產及收入狀況說明書所載，其無
    任何財產，足認債務人之財產不敷清償清算程序之費用，爰
    依上開規定裁定開始本件清算程序，並同時終止清算程序。
中    華    民    國    98    年    4     月    6    日
                            民事庭法官  張升星
上為正本係照原本作成
如不服本裁定，應於裁定送達後10日內，以書狀向本院提出抗告
，並繳納抗告費新臺幣1千元。
中    華    民    國    98    年    4     月    6    日
                            書  記  官  賴日添


司法院資訊處製作；財團法人民間司法改革基金會備份。
